臺灣高雄地方法院民事判決
111年度雄小字第2674號
原      告  廖毓華  
被      告  高雄市旅行商業同業公會

法定代理人  蔡宗佑  
訴訟代理人  吳孟達  
上列當事人間請求給付紅利事件，本院於民國111年12月1日言詞
辯論終結，判決如下：
    主  文
原告之訴駁回。
訴訟費用新臺幣壹仟元由原告負擔。
    事實及理由
一、原告主張：原告經營之輝鷹旅行社有限公司（下稱輝鷹公司
    ）為被告之會員。被告於民國111年2月間經決議補助每位會
    員110年度旅展推廣費新臺幣（下同）3萬元。詎被告竟以輝
    鷹公司遲繳111年度常年會費為由，拒絕給付上開旅展補助
    費。爰依法提起本件訴訟等語，並聲明：被告應給付原告3
    萬元。
二、被告則以：被告於111年2月16日經理、監事聯席會議決議11
    0年度旅展推廣補助費3萬元之受領資格為109年12月31日前
    入會暨繳清110、111年度常年會費之會員。然輝鷹公司未依
    期限於111年2月15日前繳納111年度常年會費，被告業於111
    年3月3日決議輝鷹公司喪失補助資格。是原告訴請被告給付
    旅展補助費3萬元，自無理由等語，資為抗辯，並聲明：原
    告之訴駁回。
三、本院之判斷：
　㈠按法人於法令限制內，有享受權利負擔義務之能力；本法所
    稱公司，謂以營利為目的，依照本法組織、登記、成立之社
    團法人，民法第26條本文、公司法第1條分別定有明文。次
    按債權人基於債之關係，得向債務人請求給付，民法第199
    條並有明文。惟若雙方間並不存有債之關係，自無從對債務
    人請求給付。
　㈡經查，被告於111年2月16日經理、監事聯席會議決議補助會
    員110年度旅展補助費3萬元暨請領資格等情，有上開會議紀
    錄在卷可稽（見證物袋內放之被告第15屆第1次會員大會手
    冊第60頁），是得向被告請領旅展補助費之主體自須為被告
    之「會員」。次查，輝鷹公司為被告會員乙節，有輝鷹公司
    登記變更表、輝鷹公司入會申請書、旅行業執照、被告會員
    名冊附卷可參（見本院卷第77至83、97至99頁、證物袋之會
    員大會手冊第96頁），是得向被告請領旅展補助費者為輝鷹
    公司。至原告個人僅為輝鷹公司之負責人，並非被告之會員
    ，自難認其與被告間存有補助費款之債權債務關係甚明。是
    以，縱認被告須給付旅展補助費3萬元予輝鷹公司，渠等間
    之權利義務關係，亦與原告無涉，原告以個人名義請求被告
    給付旅展推廣補助費3萬元，洵屬無據。原告雖主張：因為
    我是輝鷹公司負責人，所以我覺得我可以提起本件訴訟等語
    （見本院卷第94頁）。惟法人與自然人人格各別，分別獨立
    存在，而輝鷹公司為一有限公司，具有獨立法人格，得自行
    作為法律主體主張權利，縱原告為輝鷹公司之負責人，仍無
    由原告逕以原告個人名義提起訴訟，行使輝鷹公司權利之理
    ，原告前開主張容有誤會，要難憑採。
四、綜上所述，原告依法請求被告應給付原告3萬元，為無理由
    ，應予駁回。
五、本件事證已臻明確，兩造其餘攻擊防禦方法及所提證據，核
    與判決結果不生影響，爰不逐一論述，併此敘明。
六、訴訟費用負擔之依據：民事訴訟法第78條。本件訴訟費用額
    ，依職權確定如主文所示之金額。
中　　華　　民　　國　　111 　年　　12　　月　　22　　日
                  高雄簡易庭　法　官  陳安信
以上正本係照原本作成。
如對本判決上訴，須於判決送達後20日內向本院提出上訴狀，並
須表明原判決所違背之法令及其具體內容與依訴訟資料可認為原
判決有違背法令之具體事實之上訴理由。（均須按他造當事人之
人數附繕本）。
民事訴訟法第436條之24第2項：對於本判決之上訴，非以違背法
令為理由，不得為之。
中　　華　　民　　國　　111 　年　　12　　月　　22　　日
                              書記官  蔡妮君